Inventaris van het archief van het Provinciaal Bestuur en van het voorlopig Intermediair Administratief Bestuur van het voormalig Gewest Holland, 1796-1798
Nationaal Archief, Den Haag
Het Departement van Algemeen Welzijn vormde het belangrijkste departement en bewoog zich het minst op specifiek terrein. Het bereidde vele bestuursbeslissingen van het Provinciaal Comité voor, bijvoorbeeld inzake verpondingen, domeinen, jacht en visserij, waterstaat, overheidsgebouwen, recht en bestuursorganisatie, kerkelijke zaken, uitgewekenen en noodlijdenden. Tal van andere besluiten bereidde het tezamen met het Departement van Financiën voor, zoals omtrent collectieve middelen en economische vergunningen.
P.R., inv.nr. 30, pp. 171-172 (art. 80).
Rechtspraak oefende het departement in fiscale aangelegenheden en ambtsmisdrijven uit, dit in combinatie met het Departement van Financiën. De hierbij gevelde vonnissen werden slechts voor de vorm gesteld op naam van het Provinciaal Comité. Tenslotte mocht het Departement van Algemeen Welzijn gerechtelijke vooronderzoeken instellen in cas van verradery, muitery, seditie of oproer, terwijl de afwikkeling van deze strafprocedure door het Provinciaal Comité geschiedde.
Ibid., p. 171 (art. 80).
Het departement bestond uit acht leden, die op 1 april 1796 hun werkzaamheden begonnen. Om de twee weken kozen ze uit hun midden een voorzitter en vice-voorzitter. Als regel gold daarbij, dat telkens een gewezen lid van het voormalig Comité van Algemeen Welzijn der Provisionele Representanten de helft van het presidium uitmaakte, de ene keer als president, de andere maal als diens plaatsvervanger. L.J. Blok fungeerde vanaf 13 april 1796 als secretaris. Deze nam, indien nodig, tevens het secretariaat van het Provinciaal Comité waar; eveneens trad hij steeds als secretaris van de bovenbedoelde gecombineerde vergaderingen der Departementen van Algemeen Welzijn en Financiën op. Met het oog op de vereiste efficiëntie vormde het Departement van Algemeen Welzijn een negental commissies van twee tot vier leden.
P.B., inv.nr. 303, pp. 3-5.
In een van deze commissies, namelijk die der collectieve middelen en remotiën, zetelde de advocaat-fiscaal der collectieve middelen. Twee leden van het departement hadden, namens het gehele Provinciaal Comité, zitting in het College der Sociëteit van 's-Gravenhage, tezamen met vertegenwoordigers van het Hof van Holland en van de Haagse magistraat.
Gelijktijdig met de personele bezetting van het Provinciaal Comité werd die van het Departement van Algemeen Welzijn op 5 april 1797 vernieuwd. Blok bleef aan. De staatsgreep van 22 januari 1798 betekende het einde voor het functioneren van dit departement. Vermoedelijk hielden de leden op 29 januari hun laatste bijeenkomst. De gecombineerde vergaderingen met het Departement van Financiën duurden nog tot 30 januari daaropvolgend.
III.3 Departement van Militaire Zaken
Het Departement van Militaire Zaken was op zeer specifiek terrein werkzaam.
Zie P.R., inv.nr. 30, p. 172 (art. 81).
Het behandelde de militaire aangelegenheden die onder de competentie van de gewestelijke overheid vielen. In het bijzonder valt in dit verband te denken aan het toezicht op de fortificatiën en militaire magazijnen, alsmede aan de materiële verzorging van de garnizoenen en ingekwartierde soldaten. Het departement had mede bemoeienis met het commando over het Haagse garnizoen, met troepenverplaatsingen in het gewest Holland en met aspecten van de gewapende burgerwacht aldaar. De rol van het Departement van Militaire Zaken was nagenoeg geheel van adviserende aard; soms kreeg het kwesties ter afhandeling toebedeeld.
De vier leden kwamen op 1 april 1796 voor het eerst bijeen. Periodiek kozen ze een nieuwe voorzitter. Op 7 april 1796 stelden ze J. van Oostendorp als secretaris aan, die tevoren die functie in het Comité van Militaire Zaken der Provisionele Representanten had waargenomen. Na bijna een jaar, op 5 april 1797, veranderde de samenstelling van dit departement, tegelijk met die van het Provinciaal Comité. Van Oostendorp handhaafde men. Het Departement van Militaire Zaken zette zijn werkzaamheden nog enkele dagen na de staatsgreep van 22 januari 1798 voort, maar ging waarschijnlijk 1 februari daaraanvolgend definitief uiteen.
III.4 Departement van Financiën
Het Departement van Financiën hield zich bezig met financiële en justitiële zaken.
Zie P.R., inv.nr. 30, pp. 171-172 (Art. 80 en 82).
In de eerste groep vallen de ontvangst en registratie van de opgaven der gewestelijke comptabele beambten op; daarnaast de bevelen, uitgevaardigd op last van het Provinciaal Comité, aan het Bureau van Financie tot de feitelijke opmaak en afgifte der betalingsopdrachten. Drie leden van het Provinciaal Comité dienden deze ordonnantiën te ondertekenen, waaronder altijd een lid van het Departement van Financiën.
P.B., inv.nr. 26, p 248 (art. 23) (1 oktober 1796).
Met betrekking tot de opstelling van de financiële overzichten voor het Provinciaal Bestuur en het voldoen aan de quota voor de Nationale Vergadering verrichtte het departement voorts voorbereidende werkzaamheden.
Slechts de routinecorrespondentie met de ontvangers der collectieve middelen mocht het spoedig zelfstandig afdoen, mits het hierover op gezette tijden verslag uitbracht in de vergadering van het gehele Comité.
Ibid., inv.nr. 148, fo. 35v-36r.
Wat betreft de justitiële werkzaamheden en de overige handelingen van het departement in verband met de collectieve middelen, kan hier volstaan worden met een verwijzing. Deze geschiedde immers in samenwerking met het Departement van Algemeen Welzijn.
De vier leden van het Departement van Financiën begonnen op 1 april 1796 de vergaderingen. Ze kozen periodiek uit hun midden een nieuwe voorzitter. Al op de eerste dag benoemden ze C.H. van Steimenberg Reuvens, oud-secretaris van het Comité van Financiën der Provisionele Representanten, tot secretaris. Op 5 april 1797 veranderde de samenstelling van het Departement van Financiën, ten gevolge van de benoeming van nieuwe leden in het Provinciaal Comité door het Provinciaal Bestuur op 28 maart 1797. Steimenberg Reuvens bleef aan. Het departement beëindigde op 5 februari 1798 zijn activiteiten, daartoe gedwongen door de uitvoerders van de staatsgreep van 22 januari 1798.
III.5 Departement van Koophandel, Zeevaart en Fabrieken
Het Departement van Koophandel, Zeevaart en Fabrieken bracht ter bevordering van de economische toestand in Holland vele adviezen aan het Provinciaal Comité uit.
Zie P.R., inv.nr. 30, pp. 172-173 (art. 83).
Omvangrijk waren eveneens de werkzaamheden van het departement wegens de bevoegdheden van het Provinciaal Comité ten aanzien van de in- en uitvoer van primaire goederen, onder andere in het kader van de noodzakelijke controle op import en export van granen. Het departement overlegde in voorkomende gevallen met de Departementen van Algemeen Welzijn en Financiën ten behoeve van de opstelling van rapporten. Ook kreeg het op 11 april 1796 van het Provinciaal Comité de opdracht om tezamen met het Departement van Financiën de zaken af te wikkelen van het voormalig Comité de Vivres der Provisionele Representanten.
P.B., inv.nr. 148 (11 april 1796).
Dit comité had de betaling der vorderingen in Holland geregeld.
Zie P.R., inleiding, p. 69.
Het Departement van Koophandel, Zeevaart en Fabrieken bestond uit twaalf leden, deskundig op de relevante arbeidsterreinen. Slechts vier leden hadden gelijktijdig zitting in het Provinciaal Comité; zulks geschiedde bij onderlinge schikking en volgens een rooster.
P.B., inv.nr. 387, p. 3.
Acht leden konden zich op deze wijze steeds vrijelijk buiten 's-Gravenhage begeven. Dit departement wilde duidelijk de economische ontwikkelingen op de voet volgen. Met dit beeld stemmen de aanleg van verzamelingen van berichten uit andere delen van Europa en de drukke correspondentie met bijvoorbeeld verwante lokale instanties uit Amsterdam, Rotterdam en Dordrecht overeen.
Op 1 april 1796 ving het departement zijn werkzaamheden aan. Iedere week werd een nieuwe voorzitter gekozen. De leden stelden op de genoemde dag J.J. Ebeling tot secretaris aan, die reeds als zodanig werkzaam was geweest bij het opgeheven Comité van Koophandel en Zeevaart van de Provisionele Representanten. De personele bezetting wijzigde zich op 5 april 1797 en bleef daarna gelijk tot 5 februari 1798.
III.6 Commissie van Binnenlandse Correspondentie
Hierboven werd uiteengezet dat het Comité van Algemene Waakzaamheid na het uiteengaan der Provisionele Representanten nog een maand bleef functioneren. Na de opheffing ervan op 31 maart 1796 machtigde het Provinciaal Bestuur zijn uitvoerend lichaam om twee leden te benoemen om het archief over te nemen.
P.B., inv.nr. 25, pp. 166-167 (31 maart 1796).
Al de volgende dag gaf het Provinciaal Comité deze vergunning aan het Departement van Algemeen Welzijn door, met de toevoeging dat eventueel meer dan twee leden hiermee belast mochten worden.
Ibid., inv.nr. 148, for. 2v-3r.
's Middags reeds stelde dit departement een commissie van drie leden aan, niet alleen om het archief, maar ook om de taken van het gewezen Comité van Algemene Waakzaamheid over te nemen.
Ibid., inv.nr. 303, p. 2.
Vermoedelijk meende men, dat deze taken vanzelf onder het departement vielen; niet vreemd, gelet op de bevoegdheid tot gerechtelijke vooronderzoeken in cas van verradery, muitery, seditie of oproer.
Zie P.R., inv.nr. 30, p. 171 (art.80).
Juist met deze materie had het Comité van Algemene Waakzaamheid zich bemoeid.
Ibid., inleiding, pp. 67.
Niettemin bleek de veronderstelling onjuist. Pas op 5 april kwalificeerde het Provinciaal Bestuur het Provinciaal Comité tot de instelling van een commissie om de taken van het voormalige Comité over te nemen.
P.B., inv.nr. 25, p. 209 (5 april 1796).
Twee dagen later werd deze Commissie geïnstalleerd, weliswaar uit dezelfde personen bestaand en met dezelfde naam als de departementale Commissie van 1 april, maar ze viel thans direct onder het gehele Provinciaal Comité.
Ibid., inv.nr. 148, fo. 52v-53r.
Het Departement van Algemeen Welzijn gaf formeel op 8 april het archief aan de pas benoemde commissie over.
Ibid., (8 april 1796).
Deze Commissie van Binnenlandse Correspondentie werkte volgens de instructie van 1 mei 1795 van het Comité van Algemene Waakzaamheid.
Zie P.R., inv.nr. 21, pp. 18-20.
Nadien leidde dit nog tot onzekerheid over de werkelijke status van de Commissie: stond ze nu onder het Provinciaal Comité of was ze hieraan gelijkwaardig?
Cfr. P.B., inv.nr. 27, pp. 67-68 (4 april 1797) en p. 4 (7 juni 1797); inv.nr. 28, p. 189 (2 oktober 1797); inv.nr. 148, fo. 103v-104r, 166v; inv.nr. 149, fo. 127r-128r, 144v (oktober).
Haar taken kwamen neer op het inwinnen van informatie en uitoefenen van controle in verband met mogelijke staatsgevaarlijke omstandigheden en activiteiten. Ze was door het Provinciaal Comité gemachtigd om daartoe contact te onderhouden met plaatselijke organen en om verdachte personen te arresteren en te ondervragen.
Ibid., inv.nr. 150 (6 juni 1796).
De commissie diende mee te werken bij de controle op de invoer van granen en uitvoer van geld deswege; tevens bij het toezicht op het verblijf en vertrek van personen. Bovendien adviseerde ze het Provinciaal Comité over kwesties die haar domein betroffen.
De Commissie van Binnenlandse Correspondentie begon op 7 april 1796 haar werkzaamheden. Ze kreeg de beschikking over een amanuensis G. Cassa, gewezen secretaris van het Comité van Algemene Waakzaamheid der Provisionele Representanten. Het tweede Provinciaal Comité bepaalde op 7 april 1797 dat de Commissie voortaan uit vijf leden zou bestaan, wederom drie van het Departement van Algemeen Welzijn, en daarbij telkens één van de Departementen van Militaire Zaken en Financiën.
P.B., inv.nr. 158, fo. 75v.
Dit werd op 8 april voorlopig en op 12 april definitief verwezenlijkt.
Ibid., fo. 81v, 130r-v.
Cassa bleef aan. Acht dagen na de staatsgreep van 22 januari 1798, op 30 januari, verviel een belangrijk deel van de bestaansgrond der commissie. De Commissie van Binnenlandse Correspondentie uit de Constituerende Vergadering van de Bataafse Republiek beval toen, dat de lokale instanties tot nader order rechtstreeks met haar contact moest onderhouden.
Ibid., inv.nr. 28, p. 27 (31 januari 1798).
Op 5 februari 1798 sloot de Hollandse commissie het restant van haar werkzaamheden af.
Organisatieschema Provinciaal Bestuur
Geschiedenis van het archiefbeheer
De verwerving van het archief
De rechtstitel is (nog) onbekend.
Inhoud en structuur van het archief
3.02
Ordening van het archief
Men vindt in deze inventaris twee categorieën stukken: stukken van algemene en stukken van bijzondere aard. Onder bijzonder kan men de inhoud van de stukken nader bepalen aan de hand van de taken van het bestuur waaronder ze zijn gerangschikt.
De hoofdserie, de gedrukte resoluties van het Provinciaal Bestuur vindt men onder Algemeen. Op deze gedrukte resoluties zijn klappers vervaardigd met voorin een trefwoordenlijst. Deze trefwoordenlijsten zijn als bijlage opgenomen in de inventaris. De ingekomen en minuten van uitgaande stukken zijn geordend op laatste afdoeningsdatum en ook toegankelijk via de klappers.
Schema van de methode van onderzoek in de series resoluties en bijlagen van het Provinciaal Bestuur
trefwoordenlijst (zie Bijlagen: Lijst van onderwerpen voorkomende in de toegangen op de resoluties...),
klappers op de resoluties (inv.nrs. 30 en 31),
resoluties en bijlagen (inv.nrs. 25-28, 32-67).
Aangezien het Provinciaal Comité het Provinciaal Bestuur vaak verving zijn ook de resoluties en bijlagen van dit Comité van belang. Op de resoluties zijn klappers vervaardigd, met voorin een trefwoordenlijst. Deze trefwoordenlijsten bevinden zich eveneens voorin in inv.nrs. 169-171.
De minuten van uitgaande stukken zitten op datum van afdoening en zijn ook toegankelijk via deze klappers. De ingekomen stukken hebben eigen toegangen.
Schema van de methode van onderzoek in de series resoluties en bijlagen van het Provinciaal Comité
trefwoordenlijsten (zie voorin inv.nrs. 169-171),
klappers op de resoluties (inv.nrs. 169-171), en/of toegangen op de ingekomen stukken (inv.nrs. 213-246),
resoluties en minuten van uitgaande stukken (inv.nrs. 148-166, 247), en/of ingekomen stukken (inv.nrs. 172-211).
Aanwijzingen voor de gebruiker
Openbaarheidsbeperkingen
Volledig openbaar.
Materiële beperkingen
Aanvraaginstructie
Openbare archiefstukken kunnen online worden aangevraagd en gereserveerd. U kunt dit ook via de terminals in de studiezaal van het Nationaal Archief doen. Om te kunnen reserveren dient u de volgende stappen te volgen:
U maakt een profiel aan op www.gahetna.nl, en logt vervolgens in
Via de archiefinventaris (alleen de beschrijvingen met rode nummers) selecteert u het gewenste archiefstuk door op de knop 'Reserveren' te klikken
In het volgende scherm geeft u aan op welke dag u het archiefstuk wilt inzien
Indien u zich bevindt in de studiezaal en een tafelnummer heeft ontvangen kunt u dit nummer vermelden. Als u geen tafelnummer heeft kunt u tafelnummer 777 laten staan
Vervolgens bevestigt u uw reservering door deze te versturen.
Verwant materiaal
Beschikbaarheid van kopieën
Verwante archieven
3.01.04.01 - Staten van Holland en West-Friesland, 1572-1795
3.01.04.02 - Staten van Holland en West-Friesland en van Gecommitteerde Raden in het Zuiderkwartier en op daarmee samenhangende archieven, 1572-1795
3.01.04.04 - Venia Aetatis. Index op de verzoekschriften om en door de Staten van Holland verleende akten, 1613-1794
3.01.04.05 - Index op Octrooien verleend door de Staten van Holland, 1601-1807
Bijlagen
Lijsten van leden van het Provinciaal Bestuur, het Provinciaal Comité, de Departementen en het Voorlopig Intermediair Administratief Bestuur
I. Lijst van de leden van het eerste Provinciaal Bestuur, 1796 maart
(De namen zijn per district - 55 in totaal - geordend en dus niet gealfabetiseerd)
J. Reepmaker
W. Zeijlmaker
N. Catenius
J. Fortman
J. van Twisk
L. Reijne
A. Schutte
A. Rogge
D. Claus
P. Kops
C.D. van der Vliet
N. Sinderem
J. Goldberg
J.J. Uijlenburg
W. Holtrop
A. Meints
J.F. Taunay
M. Temminck
J.J. Bose
D. Hoitsma
J.N. van Eijs
H. Hazebroek
A. van Mourik
D. van Aken Hzn.
J. van Oosterwijk Bruin
P. Losbergen
J. van Roijen
C.G.R. van Marle
A. Harteveld
J. Meijbeek
D. Stoop
J. van Steel
R. van den Bosch
J.A. van der Spijk
F. van der Goes
W. Noodt
A.X. Gunst
L. Schelvisvanger
L. den Beer
H. Forsten
S. van Hoogstraten
W.J. Kerkman
J.F. Hofmaker
J. Slotemaker
H. de Wekker de Groot
W.H. Keuchenius
J. Pijl
G. Spijker
G.H. Verhell
P. Vermaat
J. de Jong van Hedikhuizen
A.A. van Ossenbergh
A. van der Jacht
A. Koeremans
1 vacature
secretaris C. Scheffer
II. Lijst van de leden van de departementen onder het eerste Provinciaal Bestuur.
De leden van alle departementen vormen samen het Provinciaal Bestuur.
Ie DEPARTEMENT VAN ALGEMEEN WELZIJN
M. den Appel
C.J. van Brakel
P. Brouwer
G. Buyskes
C. van Foreest
C. van der Hoop Gzn.
J.D. Huichelbos van Liender
A.J. la Pierre
secretaris L.J. Blok
IIe DEPARTEMENT VAN MILITAIRE ZAKEN
C.J. de Lange van Wijngaarden
G. van de Pol
W.C. Versluijs
F.J. van de Wall
secretaris J. van Oostendorp
IIIe DEPARTEMENT VAN FINANCIËN
J. van Halmaal
K. Hovens
B.J. Pilot van Bulderen
W. Woudmans
secretaris C.H. van Heimenberg Reuvens
IVe DEPARTEMENT VAN KOOPHANDEL, ZEEVAART, FABRIEKEN EN TRAFIEKEN
A. Calkoen
S. Crena
H. Gildemeester
J.D.A. Havart
J. van Heukelom Sr.
P. Houttuijn
A. Hubert
P.H. Klarenbeek
J. de Kruijff
A.P. van der Kun
E. van der Stadt
secretaris J.J. Ebeling
III. Lijst van de leden van het tweede Provinciaal Bestuur, 1797 maart
(De namen zijn, als bij het eerste P.B. geordend volgens district)
J. Keijzer
K. Schuijtemaker
P. de Sonnaville
H.J. Kosters
F. Froonhof
J. Glasekas
A. Schutte
A. Rogge
P.R. Pieterse
A. Loosjes Pzn.
D. Hoitsma
L. Wetzler
H. Gildemeester
G. van Hare
A. Teulen
J. Boomhuijs
H. Vollenhoven
M. Temminck
J.J. Bose
G. Moll jr.
A. Calkoen
J. Geelvink
E. Hambeek
J. van Halmaal
J. van Oosterwijk Bruin
P. Losbergen
E. Peelen
P. Hallemans
D. Wormer
C.G.R. van Marle
J. Wannaar
L. Reijne
A. van der Dussen
A. van der Jacht
A. de Monyé
J. Velt
A. Oltmans
P.C. Wennekers
J. van der Kemp
C. Nolet
H. Forsten
S. van Hoogstraten
J. van der Spijk
W.J. Kerkman
C. Spanjaart
J. van Kempen
J.J. Schrijver
J. Pijl
G. Spijker
G.L. Verhell
P. Vermaat
A.J. Verbeek
A.A. van Ossenbergh
P.H. Klompenhouwer
A. Koeremans
secretaris C. Scheffer
IV. Lijst van de leden van de departementen onder het tweede Provinciaal Bestuur.
De leden van alle departementen vormen samen het Provinciaal Bestuur.
DEPARTEMENT VAN ALGEMEEN WELZIJN
C.J. van Brakel
G. Buyskes
P.F.D. Chandon
A. Comans
C. van Foreest
J.D. Huichelbos van Liender
J. Romswinckel
J. van der Sleijden
secretaris L.J. Blok
DEPARTEMENT VAN MILITAIRE ZAKEN
C.J. de Lange van Wijngaarden
R. Geniets
G. van de Pol
W.C. Versluijs
secretaris J. van Oostendorp
DEPARTEMENT VAN FINANCIËN
R. van den Bosch
K. Hovens
P. Kops Gzn.
vacature
secretaris vacature
DEPARTEMENT VAN KOOPHANDEL, ZEEVAART, FABRIEKEN EN TRAFIEKEN
Berenbroek
S. Crena
H. Hazebroek Gzn.
A. Hubert
P.H. Klarenbeek
A.P. van der Kun
A. Meynts
D. Pompayra
E. van der Staat
H. de Wekker de Groot
L. van Zwijndrecht
vacature
secretaris J.J. Ebeling
V. Lijst van de leden van commissies in het Departement van Algemeen Welzijn van het Tweede Provinciaal Bestuur
De leden van alle departementen vormen samen het Provinciaal Bestuur.
GEMENE MIDDELEN
Van Brakel
Van Foreest
Chandon
Van der Sleijden
VERPONDINGEN
Van Foreest
Romswinckel
Comans
DOMEINEN DORDRECHT EN BRIELLE
Van Liender
Van Foreest
Comans
DOMEINEN HAARLEM EN ALKMAAR
Van Foreest
Van der Sleijden
Romswinckel
ZAKEN VAN VIANEN
Buyskes
Romswinckel
Van der Sleijden
RIDDERSCHAP
Van Liender
Van Foreest
Chandon
DRUKKERIJ
Van Brakel
Van der Sleijden
Van Liender
KERKELIJKE ZAKEN
Buyskes
Van der Sleijden
Chandon
RIVIEREN, DIJKEN EN WEGEN
Van Liender
Van Brakel
Romswinckel
secretaris Leemans
LANDSGEBOUWEN
Van Liender
Chandon
Comans
GEWEZEN GECOMM. RADEN NOORDERKWARTIER
Van Foreest
Buyskes
Van der Sleijden
Romswinckel
JUSTITIE
Buyskes
Van Brakel
Van der Sleijden
UITGEWEKENEN EN NOODLIJDENDEN
Buyskes
Chandon
Comans
JACHT EN VISSERIJ
Van Liender
Van Foreest
Van der Sleijden
POLDERBESTUREN
Van Liender
Romswinckel
Coman
POLITIE
Buyskes
Van Foreest
Chandon
Comans
HAAGSE SOCIËTEIT
Buyskes
Van Brakel
OCTROOIEN
Van Foreest
Buyskes
Romswinckel
Coman
VI. Lijst van de leden van het voorlopig I.A.B. 23-31 januari 1798
(De 31ste als laatste peildatum genomen, omdat het Voorl. I.A.B. op die datum met reces werd gestuurd.)
23 JANUARI
J.J. Schrijver
S. van Hoogstraten
S. Hambeek
L. Wetzler
W.J. Kerkman
A. Schutte
P. Vermaat
H. Vollenhoven
J. van Halmaal
A. Koeremans
W. Buys
J. Wannaar
K. Schuytemaker
J.D.A. Havart
H.J. Kosters
A.J. Verbeek
D. Hoitsma
P. Losbergen
Du Bois
G. van Hare
L. Reijne
J. Pijl
A. Calkoen
P. Hallemans
H. Forsten
J. van der Kemp
A. van der Dussen
C.G.R. van Marle
J. Velt
D. Wormer
P.C. Wennekers
A. de Monyé
C. Nolet
C. Spanjaart
P.H. Klompenhouwer
G. Moll jr.
A. Loosjes Pzn.
31 JANUARI
K. Schuijtemaker
J.J. Schrijver
P. Vermaat
A. de Monyé
A.J. Verbeek
J. Pijl
A. Koeremans
P. Losbergen
P.R. Pieterse
P. Hallemans
J. Velt
J. Wannaar
G. van Hare
J. Keijzer
A. Rogge
A. van der Dussen
C. Nolet
P.C. Wennekers
A. Oltmans
E. Hambeek
J. van der Kemp
D. Hoitsma
A. Teulen
Du Bois
C.G.R. van Marle
H.J. Kosters
J. Glasekas
D. Wormer
A. Loosjes Pzn.
Lijst van onderwerpen voorkomende in de toegangen op de resoluties van het Provinciaal Bestuur van Holland (inventarisnummer 30 en 31).
Deze lijst bevat de onderwerpen waarover door het Provinciaal Bestuur resoluties zijn genomen. Men vindt deze trefwoorden terug in de repertoria op de resoluties. Daar staan de verschillende resoluties over het bepaalde onderwerp chronologisch in het kort omschreven. Tevens staat daar aangegeven op welke datum de desbetreffende resoluties in de serie minuten, en op welke pagina's deze in de netten te vinden is. Er is gekozen voor een alfabetische volgorde. De in de repertoria gehanteerde spelling is hier gehandhaafd. Achter de trefwoorden vindt men aangegevenin welke jaren resoluties over deze onderwerpen zijn genomen:
1196 maart - 1797 februari (inv.nr. 30)
1797 maart - 1798 januari (inv.nr. 31)
A
Aanschrijvingen I, II
Abolitiën en remissiën I, II
Acceptatiën I
Accorden II
Actens van admissie I, II
Administratiën I
Advertentiën II
Afkooppenningen I, II
Afzanderijen I, II
Aliënatiën I
Alimentatiën I, II
Ambachten, ambachtsgoederen I
Ambten en bedieningen I, II
Ambtenaren en bediendens I, II
Ambtsgelden en obligatiën I, II
Amnestie I
Amotiën I, II
Anonieme missiven I
Arbeidslonen I
Armenzaken I, II
Artillerie en ammunitie I
Assignaten I, II
B
Baljuwen I, II
Bakkerijen I, II
Banken van lening II
Bannissementen I, II
Bedelaars, landlopers en lazarusklappen I, II
Begraven I, II
Belastingen I, II
Beleenbank I, II
Beschrijving (punten van) I, II
Bevrediging van Patriotten II
Bierbrouwerijen I, II
Bierstekerijen I, II
Boekhandel I, II
Boetens II
Bomen I
Borgtochten I, II
Branderijen, koornwijnstokerijen en mouterijen I, II
Brandstichting I, II
Brochures I, II
Broodzetting I, II
Burgerfeesten I
Burgermacht (gewapende) I, II
Burgerrecht I, II
Burger socitëit I
C
Cautiën I, II
Clercquen I
Collateraal I, II
Collectes I, II
Commercie I
Confinement I, II
Consent I
Consignatie I, II
Constitutie I, II
Contrabande II
Convocatie I
Convoijen en licenten I, II
Couranten en lasterschriften I, II
Curatele I, II
Custodie I
D
Dagbladen I, II
Dammen I, II
Declaratiën I, II
Decreten I, II
Dedommagementen I, II
Defensie I
Delicten I, II
Demissiën I, II
Dienaars der justitie I, II
Discoursen I
Dispensatiën I, II
Dissolutiën I
Domeinen I, II
Domeinen van de gewezen stadhouder I
Dorpslasten II
Drenkelingen I, II
Droogmakerijen I, II
Drukkerijen I, II
Duinen I, II
Duinzand II
Dijken, dijkagiën I, II
Dijkgraven I, II
E
Eed I, II
Emeritaat I, II
Emigranten II
Erfpacht II
Exue I, II
F
Fabrieken en trafieken I, II